---
title: 'Assigment #1'
author: "Gabriel Leon Castro"
date: "10/1/2021"
output: html_document
---

```{r setup, include=FALSE}
knitr::opts_chunk$set(echo = TRUE)
```

## 1. Programar en R, las siguientes funciones

### a. Distancia entre dos individuos, considerando una métrica M.

```{r}
get_distance_between_points = function(v1, v2, x, y, m){
  
  #distance = sqrt(t(x-y)*m*(x-y))
  distance = sqrt(((v2[1]-v1[1])^2+(v2[2]-v1[2])^2)*m)
  
  return(distance)
  
}
```

### b. Matriz de Varianza-Covarianza con una matriz de pesos D.

```{r}
get_covariance = function(df) {
  colnames = colnames(df)
  
  for (col in colnames){
    print(paste(col))
  }
  
  
  
  n = length(x)
  (sum(x*y)/(n-1))-(n/(n-1))*mean(x)*mean(y)
}

#get_covariance(df$mpg, df$mpg)

```
```{r}

#colnames = colnames(df)
colnames = c(1,2,3,4,5,6,7,8,9,10,11)
rcolnames = rev(colnames)

for (col in colnames){
    #print(paste(col))
  for (rcol in rcolnames){
    print(paste(df[,col], df[,rcol]))
    #n = length(df$col)
    #(sum(df$col*df$rcol)/(n-1))-(n/(n-1))*mean(df$col)*mean(df$rcol)
  }
}

```


### c. Matriz de coorelacion.

```{r}
get_correlation = function(X, D){
  cov = get_covariance(X,D)
  
  d_sd = diag(1/sqrt(diag(cov)), nrow = nrow(cov), ncol = ncol(cov))
  r = d_sd %% cov %% d_sd
  return (r)
}

```

## 2. Aplicar las funciones programadas en la pregunta 1 en el dataset mtcars

```{r}
#install.packages('corrplot')
library(corrplot)
data("mtcars")
df = mtcars
#df = scale(df, center = TRUE, scale = FALSE)
```

### b. Se quiere que los pesos para los autos Porsche 914-2, Maserati Bora, Merc 450SLC de 15% cada uno, los pesos de los demás autos serán iguales.

```{r}
df
```

#### i. ¿Cuáles variables están más correlacionadas?

```{r}

df1 = subset(df, rownames(df) == "Maserati Bora" | rownames(df) == "Porsche 914-2" | rownames(df) == "Merc 450SLC")

df2 = subset(df, !(rownames(df) == "Maserati Bora" | rownames(df) == "Porsche 914-2" | rownames(df) == "Merc 450SLC"))

weighted_subset = df1*(df1*0.15)

df = rbind(df2, weighted_subset)
df
```


```{r}
m = get_correlation(df)
corrplot(m, order = 'hclust', addrect = 2)
#cor(df)
```

